臺灣臺中地方法院刑事判決　　　　　　　94年度訴字第2498號
公　訴　人　台灣台中地方法院檢察署檢察官
被　　　告　癸○○
　　　　　　　　　　（另案在台灣台中監獄台中分監執行）
上列被告因偽造文書等案件，經檢察官提起公訴（93年度核退偵
字第40號），本院合議庭裁定由受命法官獨任進行簡式審判程序
，判決如下：
    主    文
癸○○連續行使偽造私文書，足以生損害於他人，累犯，處有期
徒刑壹年肆月。
附表壹所示偽造之印章、附表貳所示之身分證影本、附表參所示
各類所得扣繳暨免扣繳憑單、附表肆所示信用卡申請書上偽造之
署名、印文、附表伍所示簽帳單上偽造之署名及九十二年八月一
日潭子郵局混投段掛號函件區段投遞簽收清單上偽造之「辰○峰
」署名、印文，均沒收。
    犯 罪 事 實
一、癸○○曾因偽造文書案件，經本院判處有期徒刑二年，於民
    國八十八年十一月三十日假釋，至八十九年十二月二十九日
    假釋期滿執行完畢。詎仍不知悔改，復意圖為自己不法之所
    有，基於概括之犯意，自九十一年六月間起，連續在台中縣
    潭子鄉○○路○段五十巷二弄十號住處，偽造如附表參所示
    扣繳單位為馬岡加油站股份有限公司、安泰商業銀行、台中
    商業銀行總行之各類所得扣繳暨免扣繳憑單，並委請不知情
    之刻印店成年人員偽刻如附表壹所示之印章，再利用其之前
    向不詳姓名者購得如附表貳所示之身分證影本，分別於附表
    肆所示之時間，冒用卯○○、曹曉陽、黃長城、午○○、巳
    ○○、張碧芬、辰○峰、丑○○、壬○○名義，在中國國際
    商業銀行、富邦商業銀行、玉山商業銀行、誠泰商業銀行信
    用卡申請書上偽造附表肆所示之署名、印文，而偽造信用卡
    申請書，連同附表肆所示之身分證影本及偽造之各類所得扣
    繳暨免扣繳憑單或房屋稅繳款單、房屋稅、地價稅轉帳繳納
    證明，以郵寄方式，向中國國際商業銀行、富邦商業銀行、
    玉山商業銀行、誠泰商業銀行申請信用卡，使中國國際商業
    銀行、富邦商業銀行、玉山商業銀行誤以為本人所申請，而
    核發附表伍所示之信用卡（其餘部分未獲核發），癸○○並
    曾於九十二年八月一日潭子郵局混投段掛號函件區段投遞簽
    收清單上偽造「辰○峰」之署名、印文各一枚，表示收受中
    國國際商業銀行核發之信用卡。癸○○取得附表伍所示之信
    用卡，即在信用卡背面持卡人簽名欄偽簽「壬○○」、「巳
    ○○」、「午○○」、「曹曉陽」、「辰○峰」之署名，表
    示與發卡銀行立契守約及使用時供特約商店核對身分用意之
    證明，再以電話完成開卡程序後，連續於附表伍所示之時間
    ，持附表伍所示之信用卡，至附表伍所示之特約商店或銀行
    自動櫃員機，或以信用卡刷卡付帳，購買附表伍所示之商品
    ，在具有收據性質之簽帳單上偽簽「壬○○」、「巳○○」
    、「午○○」、「曹曉陽」、「辰○峰」之署名，交予附表
    伍所示之特約商店，使附表伍所示之特約商店陷於錯誤，以
    為係本人持卡消費，而交付附表伍所示之商品；或利用附表
    伍所示之銀行自動櫃員機，插入冒名申請所得之信用卡，以
    不正方法，預借附表伍所示之現金，足以生損害於附表壹所
    示偽造印章之名義人、附表參所示偽造各類所得扣繳暨免扣
    繳憑單之扣繳單位、所得人、附表肆所示之申請名義人、附
    表伍所示之特約商店及附表肆所示發卡銀行對信用卡管理之
    正確性。嗣於九十二年八月十四日十一時三十分許，為警在
    上開住處搜索查獲，並扣得附表壹所示偽造之印章、附表貳
    所示之身分證影本、附表參所示偽造之各類所得扣繳暨免扣
    繳憑單及房屋稅、地價稅繳納證明（同時查扣與本案尚無直
    接關連之公務人員履歷表七份、現金新台幣二萬零四百元、
    行動電話二支、手鍊一條、項鍊一條、目錄一本、ＳＩＭ卡
    二張）。
二、案經彰化縣警察局和美分局報請台灣台中地方法院檢察署檢
    察官偵查起訴。
    理    由
一、本件被告癸○○所犯係死刑、無期徒刑、最輕本刑為三年以
    上有期徒刑以外之罪，其於準備程序中就被訴事實為有罪之
    陳述，經告知簡式審判程序之旨，並聽取公訴人及被告之意
    見後，本院合議庭認為適宜而裁定由受命法官獨任進行簡式
    審判程序，合先敘明。
二、上揭犯罪事實，業據被告癸○○坦承不諱，並經被害人寅○○、辛○○○、卯○○、巳○○、楊珮宜、午○○、壬○○
    、丑○○、己○○、丁○○、甲○○、子○○、丙○○及中
    國國際商業銀行職員戊○○、玉山商業銀行職員庚○○分別
    於警訊、偵查中供述無訛，復有附表壹所示偽造之印章、附
    表貳所示身分證影本、附表參所示各類所得扣繳暨免扣繳憑
    單、附表肆所示信用卡申請書、各類所得扣繳暨免扣繳憑單
    、房屋稅繳款單、房屋稅、地價稅轉帳繳納證明影本、附表
    伍所示簽帳單影本及九十二年八月一日潭子郵局混投段掛號
    函件區段投遞簽收清單影本、房屋稅、地價稅繳納證明附卷
    可稽，事證明確，被告犯行已堪認定。
三、核被告所為，係犯刑法第二百十六條、第二百十條之行使偽
    造私文書罪、第三百三十九條第一項之詐欺取財罪及同法第
    三百三十九條之二第一項之利用自動付款設備詐欺罪。被告
    偽造印章、印文及署押部分（其中偽造印章部分係利用不知
    情之刻印店成年人員為之，為間接正犯），係偽造私文書之
    階段行為，偽造私文書之低度行為復為行使之高度行為所吸
    收，均不另論罪。又被告先後多次行使偽造私文書、詐欺取
    財及利用自動付款設備詐欺犯行，時間緊接，犯罪構成要件
    相同，顯係各基於概括犯意反覆實施，為連續犯，應分別論
    以一罪，依法加重其刑。再被告曾因偽造文書案件，經本院
    判處有期徒刑二年，於八十八年十一月三十日假釋，至八十
    九年十二月二十九日假釋期滿執行完畢，有台灣高等法院被
    告前案紀錄表足憑，五年以內再犯本案有期徒刑以上之罪，
    為累犯，應依法遞加其刑。又被告所犯行使偽造私文書罪、
    詐欺取財罪及利用自動付款設備詐欺罪間，有方法結果之牽
    連關係，應從一重之行使偽造私文書罪處斷。爰審酌被告已
    有賭博、竊盜、侵占、偽造文書等前科，仍不知悔改，復偽
    造印章、印文、署押、各類所得扣繳暨免扣繳憑單，冒名申
    請信用卡，大量刷卡消費、預借現金，危害交易安全、情節
    非輕，事後坦承上情，態度尚佳，及其犯罪動機、目的、手
    段、所生損害等一切情狀，處以如主文所示之刑。附表壹所
    示偽造之印章、附表肆所示信用卡申請書上偽造之署名、印
    文、附表伍所示簽帳單上偽造之署名及九十二年八月一日潭
    子郵局混投段掛號函件區段投遞簽收清單上偽造之「辰○峰
    」署名、印文，均應依刑法第二百十九條諭知沒收；另附表
    貳所示之身分證影本、附表參所示各類所得扣繳暨免扣繳憑
    單，係被告所有，供犯罪所用之物，則依刑法第三十八條第
    一項第二款宣告沒收。至於附表伍所示被告冒名申請使用之
    信用卡，迄未扣案，被告復供稱業已丟棄，顯已不存在，連
    同信用卡背面偽造之署名，均無庸再予宣告沒收。
據上論斷，應依刑事訴訟法第二百七十三條之一第一項、第二百
九十九條第一項前段，刑法第五十六條、第二百十六條、第二百
十條、第三百三十九條第一項、第三百三十九條之二第一項、第
五十五條、第四十七條、第二百十九條、第三十八條第一項第二
款，罰金罰鍰提高標準條例第一條前段，判決如主文。
本案經檢察官乙○○到庭執行職務。
中　　華　　民　　國　九十四　年　　九　月      十九　日
                  刑事第八庭    法  官  鍾堯航
附表壹：
偽造之「張碧芬」、「己○○」、「曹曉陽」、「巳○○」、「
何淑敏」、「丁○○」、「辰○峰」、「卯○○」、「徐書婷」
、「午○○」、「甲○○」、「趙美華」、「張淑蕾」、「子○○」、「丙○○」、「黃長城」印章各一枚。
附表貳：
編號  身分證影本名義人  數量（張）
１    趙美華            二
２    張茂鴻            一
３    黃翠霞　　　　　　一
４　　朱美娟　　　　　　二
５　　辰○峰　　　　　　一
６　　陳姿印　　　　　　一
７　　李玉珍　　　　　　一
８　　卯○○　　　　　　一
９　　子○○　　　　　　一
１０　黃怡蓁　　　　　　三
１１　林志恭　　　　　　二
１２　黃長城　　　　　　二
１３　黃素珠　　　　　　一
１４　莊瑋琪　　　　　　一
１５　丑○○　　　　　　一
１６　張淑蕾　          四
１７　丁○○　　　　　　二
１８　陳珮芳　　　　　　二
１９　張簡美娟　　　　　二
２０　辛○○○　　　　　二
２１　午○○　　　　　　一
２２　鐘慈美            一
２３　林依頻　　　　　　二
２４　施麗豐　　　　　　一
２５　陳秀英　　　　　　二
２６　何淑敏　　　　　　二
２７　羅敏蓉　　　　　　二
２８　壬○○　　　　　　一
２９　己○○　　　　　　二
３０　盧慧娟　　　　　　一
３１　陳麗娟　　　　　　三
３２　徐書婷　　　　　　二
３３　王蕙如            一
３４　劉雅萍　　　　　　一
３５　丙○○　　　　　　二
３６　莊珮婷　　　　　　一
３７　陳秀霞　　　　　　三
附表參：
編號　扣繳單位　　所得人　　給付年度　給付總額及張數
１　　馬岡加油站　黃長城　　九十0　　000000
      股份有限公                      二張
      司
２　　安泰商業銀  巳○○　　九十0　　000000
      行                              一張
３　　台中商業銀  壬○○　　九十0　　000000
      行總行                          三張
４　　馬岡加油站  丁○○　　九十0　　000000
      股份有限公                      一張
      司
５　　馬岡加油站  何淑敏　　九十0　　000000
      股份有限公                      一張
      司
６　　馬岡加油站  黃素珠　　九十0　　000000
      股份有限公                      一張
      司
７　　馬岡加油站  陳麗娟　　九十0　　000000
      股份有限公                      一張
      司
８　　馬岡加油站  黃怡蓁　　九十0　　000000
      股份有限公                      一張
      司
９　　馬岡加油站  莊瑋琪　　九十0　　000000
      股份有限公                      一張
      司
１０　馬岡加油站  卯○○　　九十0　　000000
      股份有限公                      一張
      司
１１　馬岡加油站  子○○　　九十0　　000000
      股份有限公                      一張
      司
１２　台中商業銀  甲○○　　九十　　　２５１８１２
      行總行                          一張
１３　台中商業銀  卯○○　　九十　　　２５１８１２
      行總行                          一張
１４　台中商業銀  陳麗娟　　九十　　　２５１８１２
      行總行                          一張
１５　台中商業銀  黃寶玉　　九十　　　２５１８１２
      行總行                          一張
１６　台中商業銀  林雪真　　九十　　　２５１８１２
      行總行                          一張
１７　台中商業銀  吳月娥　　九十　　　２５１８１２
      行總行                          一張
１８　台中商業銀  林依頻　　九十　　　２５１８１２
      行總行                          一張
１９　台中商業銀  施麗豐　　九十　　　２５１８１２
      行總行                          一張
２０　台中商業銀  莊佩婷　　九十　　　２５１８１２
      行總行                          一張
２１　台中商業銀  陳佩芳　　九十　　　２５１８１２
      行總行                          一張
２２　台中商業銀  陳莉雅　　九十　　　２５１８１２
      行總行                          一張
２３　台中商業銀  朱美娟　　九十　　　２５１８１２
      行總行                          一張
２４　台中商業銀  午○○　　九十　　　２５１８１２
      行總行                          一張
２５　台中商業銀  丙○○　　九十　　　２５１８１２
      行總行                          一張
２６　台中商業銀  己○○　　九十　　　２５１８１２
      行總行                          一張
２７　台中商業銀  黃翠霞　　九十　　　２５１８１２
      行總行                          一張
２８　台中商業銀  陳慧瑛　　九十　　　２５１８１２
      行總行                          一張
２９　台中商業銀  陳秀英　　九十　　　２５１８１２
      行總行                          一張
３０　馬岡加油站  劉雅萍　　九十　　　５６５０００
      股份有限公                      一張
      司
３１　馬岡加油站  林依頻　　九十　　　５６５０００
      股份有限公                      一張
      司
３２　台中商業銀  楊淑英　　九十　　　２５２５００
      行總行                          一張
３３　台中商業銀  盧慧娟　　九十　　　２５１８１２
      行總行                          一張
３４　台中商業銀  劉雅萍　　九十　　　２５１８１２
      行總行                          一張
３５　馬岡加油站  午○○　　九十　　　５６５０００
      股份有限公                      一張
      司
３６　台中商業銀  丁○○　　九十　　　２５１８１２
      行總行                          一張
３７　台中商業銀  羅媚娟　　九十　　　２５１８１２
      行總行                          一張
３８　台中商業銀  羅敏蓉　　九十　　　２５１８１２
      行總行                          一張
３９　台中商業銀  張淑蕾　　九十　　　２５１８１２
      行總行                          一張
４０　台中商業銀  辛○○○　九十　　　２５１８１２
      行總行                          一張
４１　台中商業銀  陳姿印　　九十　　　２５１８１２
      行總行                          一張
４２　馬岡加油站  甲○○　　九十0　　000000
      股份有限公                      一張
      司
４３　馬岡加油站  陳秀英　　九十0　　000000
      股份有限公                      一張
      司
４４　馬岡加油站  吳文上　　九十0　　000000
      股份有限公                      一張
      司
４５　台中商業銀  子○○　　九十　　　２５１８１２
      行總行                          一張
４６　台中商業銀  何淑敏　　九十　　　２５１８１２
      行總行                          一張
４７　台中商業銀  李玉珍　　九十　　　２５１８１２
      行總行                          一張
４８　馬岡加油站  張簡美娟　九十　　　５６５０００
      股份有限公                      一張
      司
４９　馬岡加油站  辛○○○　九十　　　５６５０００
      股份有限公                      一張
      司
５０　馬岡加油站  羅敏蓉　　九十　　　５６５０００
      股份有限公                      一張
      司
５１　馬岡加油站  羅媚娟　　九十　　　５６５０００
      股份有限公                      一張
      司
５２　台中商業銀  辰○峰　　九十0　　000000
      行總行                          二張
５３　安泰商業銀  許珣凱　　九十0　　000000
      行　　                          一張
５４　馬岡加油站  辰○峰　　九十0　　000000
      股份有限公                      一張
      司
５５　馬岡加油站  曹曉陽　　九十0　　000000
      股份有限公                      一張
      司
５６　馬岡加油站  陳姿印　　九十0　　000000
      股份有限公                      一張
      司
５７　台中商業銀  黃素珠　　九十　　　２５１８１２
      行總行                          一張
５８　台中商業銀  莊瑋琪　　九十　　　２５１８１２
      行總行                          一張
５９　馬岡加油站  丙○○　　九十　　　５６５０００
      股份有限公                      一張
      司
６０　馬岡加油站  李晏菁　　九十　　　５６５０００
      股份有限公                      一張
      司
６１　馬岡加油站  吳月娥　　九十　　　５６５０００
      股份有限公                      一張
      司
６２　馬岡加油站  莊佩婷　　九十　　　５６５０００
      股份有限公                      一張
      司
６３　馬岡加油站  陳慧瑛　　九十　　　５６５０００
      股份有限公                      一張
      司
６４　馬岡加油站  己○○　　九十　　　５６５０００
      股份有限公                      一張
      司
６５　馬岡加油站  林雪真　　九十　　　５６５０００
      股份有限公                      一張
      司
６６　馬岡加油站  蘇淑美　　九十　　　５６５０００
      股份有限公                      一張
      司
６７　馬岡加油站  陳珮芳　　九十　　　５６５０００
      股份有限公                      一張
      司
６８　馬岡加油站  陳莉雅　　九十　　　５６５０００
      股份有限公                      二張
      司
６９　馬岡加油站  盧慧娟　　九十　　　５６５０００
      股份有限公                      一張
      司
７０　馬岡加油站  朱美娟　　九十　　　５６５０００
      股份有限公                      一張
      司
７１　馬岡加油站  黃翠霞　　九十　　　５６５０００
      股份有限公                      一張
      司
附表肆：
編號  申請名義人  冒名申請信用卡情形
１    卯○○      冒用卯○○名義於九十一年六月二十七日，
                  在中國國際商業銀行信用卡申請書上偽造「
                  卯○○」之署名、印文各一枚，而偽造信用
                  卡申請書一份，連同卯○○之身分證影本及
                  偽造之各類所得扣繳暨免扣繳憑單，以郵寄
                  方式向該銀行申請信用卡，未獲核卡。
２    曹曉陽      冒用曹曉陽名義於九十二年五月二十五日，
                  在中國國際商業銀行信用卡申請書上偽造「
                  卯○○」之署名一枚，而偽造信用卡申請書
                  一份，連同曹曉陽之身分證影本及偽造之各
                  類所得扣繳暨免扣繳憑單，以郵寄方式向該
                  銀行申請信用卡，未獲核卡。
３    黃長城      冒用黃長城名義於九十二年六月三日，在中
                  國國際商業銀行信用卡申請書上偽造「黃長
                  城」之署名一枚，而偽造信用卡申請書一份
                  ，連同黃長城之身分證影本及偽造之各類所
                  得扣繳暨免扣繳憑單，以郵寄方式向該銀行
                  申請信用卡，未獲核卡。
４    午○○      冒用午○○名義於九十二年六月三日，在中
                  國國際商業銀行信用卡申請書上偽造「劉美
                  君」之署名一枚，而偽造信用卡申請書一份
                  ，連同午○○之身分證影本及偽造之各類所
                  得扣繳暨免扣繳憑單，以郵寄方式向該銀行
                  申請信用卡，該銀行據以核發卡號0000
                  000000000000號信用卡。
５    巳○○      冒用巳○○名義於九十二年六月三日，在富
                  邦商業銀行信用卡申請書上偽造「巳○○」
                  之署名一枚，而偽造信用卡申請書一份，連
                  同巳○○之身分證影本及偽造之各類所得扣
                  繳暨免扣繳憑單，以郵寄方式向該銀行申請
                  信用卡，該銀行據以核發卡號000000
                  0000000000號信用卡。
６    午○○      冒用午○○名義於九十二年六月十六日，在
                  玉山商業銀行信用卡申請書上偽造「午○○
                  」之署名一枚，而偽造信用卡申請書一份，
                  連同午○○之身分證影本及地價稅轉帳繳納
                  證明、房屋稅繳款單，以郵寄方式向該銀行
                  申請信用卡，該銀行據以核發卡號0000
                  000000000000號信用卡。
７    張碧芬      冒用張碧芬名義於九十二年六月三十日，在
                  玉山商業銀行信用卡申請書上偽造「張碧芬
                  」之署名一枚，而偽造信用卡申請書一份，
                  連同張碧芬之身分證影本及房屋稅轉帳繳納
                  證明、地價稅轉帳繳納證明，以郵寄方式向
                  該銀行申請信用卡，未獲核卡。
８    曹曉陽      冒用曹曉陽名義於九十二年七月十七日，在
                  中國國際商業銀行信用卡申請書上偽造「曹
                  曉陽」之署名一枚，而偽造信用卡申請書一
                  份，連同曹曉陽之身分證影本及偽造之各類
                  所得扣繳暨免扣繳憑單，以郵寄方式向該銀
                  行申請信用卡，該銀行據以核發卡號000
                  0000000000000號信用卡。
９    辰○峰      冒用辰○峰名義於九十二年七月二十日，在
                  中國國際商業銀行信用卡申請書上偽造「楊
                  宗峰」之署名一枚，而偽造信用卡申請書一
                  份，連同辰○　之身分證影本及偽造之各類
                  所得扣繳暨免扣繳憑單，以郵寄方式向該銀
                  行申請信用卡，該銀行據以核發卡號000
                  0000000000000號信用卡。
１０  丑○○      冒用丑○○名義於九十二年七月二十八日，
                  在富邦商業銀行信用卡申請書上偽造「許絢
                  凱」之署名一枚，而偽造信用卡申請書一份
                  ，連同丑○○之身分證影本及偽造之各類所
                  得扣繳暨免扣繳憑單，以郵寄方式向該銀行
                  申請信用卡，未獲核卡。
１１  丑○○      冒用丑○○名義於九十二年七月二十八日，
                  在誠泰商業銀行信用卡申請書上偽造「許絢
                  凱」之署名一枚，而偽造信用卡申請書一份
                  ，連同丑○○之身分證影本及偽造之各類所
                  得扣繳暨免扣繳憑單，以郵寄方式向該銀行
                  申請信用卡（六福集團聯名卡），未獲核卡
                  。
１２  巳○○      冒用巳○○名義於九十二年八月七日，在中
                  國國際商業銀行信用卡申請書上偽造「劉旭
                  昇」之署名一枚，而偽造信用卡申請書一份
                  ，連同巳○○之身分證影本及偽造之各類所
                  得扣繳暨免扣繳憑單，以郵寄方式向該銀行
                  申請信用卡，未獲核卡。
１３  壬○○      冒用壬○○名義於不詳時間，在中國國際商
                  業銀行信用卡申請書上偽造「壬○○」之署
                  名一枚，而偽造信用卡申請書一份，連同張
                  瑋倫之身分證影本及偽造之各類所得扣繳暨
                  免扣繳憑單，以郵寄方式向該銀行申請信用
                  卡，該銀行據以核發卡號00000000
                  00000000號信用卡。
附表伍：
一、以壬○○名義所申請中國國際商業銀行卡號0000000
    000000000號信用卡刷卡消費部分
編號　刷卡日期　　　特約商店　　　　消費金額
１　　九十二年五月　台灣丸九股份有　一百七十二元及三百二
      十四日        限公司          十一元二筆
                                    （簽帳單二張）
２    九十二年五月  同上            八百四十八元及三百六
      十五日                        十一元二筆
                                    （簽帳單二張）
３　　九十二年五月　同上　　　　　　二百零七元及一百三十
　    十六日　　　　　　　　　　　　八元二筆
                                    （簽帳單二張）
４　　九十二年五月　同上　　　　　　二百四十元
　    十七日　　　　　　　　　　　　（簽帳單一張）
５　　九十二年五月　同上　　　　　　一百四十七元
　    十八日　　　　　　　　　　　　（簽帳單一張）
６　　九十二年五月　同上　　　　　　三百七十六元及三百四
      十九日                        十一元二筆
                                    （簽帳單二張）
７　　九十二年五月　客喜康珈啡館　　三百零九元
　    十九日　　　　台中北屯店　　　（簽帳單一張）
８　　九十二年五月　台灣丸九股份有　三百零八元
      二十日        限公司          （簽帳單一張）
９　　九十二年五月　同上　　　　　　一百七十三元
　    二十一日　　　　　　　　　　　（簽帳單一張）１０
      九十二年五月　台中商業銀行自　預借現金五千元
　    二十二日　　　動櫃員機
１１　九十二年五月　台灣丸九股份有　三百十四元及一百十元
      二十三日      限公司          二筆
                                    （簽帳單二張）
１２　九十二年五月　阿禾火有限公司　一千三百七十三元
　    二十三日　　　　　　　　　　　（簽帳單一張）
１３　九十二年五月　台灣丸九股份有　三百二十五元
      二十五日      限公司          （簽帳單一張）
１４　九十二年五月　全國電子台中縣　四百九十九元
      二十六日      第十六分公司    （簽帳單一張）
１５　九十二年五月　台灣丸九股份有　三百三十六元
      二十七日      限公司          （簽帳單一張）
１６　九十二年五月　同上　　　　　　一百九十三元
      二十八日                      （簽帳單一張）
１７　九十二年五月　台中商業銀行自　預借現金三千元
　    二十九日　　　動櫃員機
１８　九十二年六月　台灣丸九股份有　一百三十九元
      二日　　      限公司          （簽帳單一張）
１９　九十二年六月　同上　　　　　　二百六十一元
      四日　　                      （簽帳單一張）
２０　九十二年六月　同上　　　　　　三百二十七元
      五日　　                      （簽帳單一張）
２１　九十二年六月　台中商業銀行自　預借現金三千元及五千
　    七日　　　　　動櫃員機　　　　元二筆
２２　九十二年六月　台灣丸九股份有　三百七十七元
      七日　      　限公司          （簽帳單一張）
２３　九十二年六月　同上　　　　　　二百六十元
      十日　　                      （簽帳單一張）
２４　九十二年六月　同上　　　　　　二百二十二元
      十二日　                      （簽帳單一張）
２５　九十二年六月　同上　　　　　　二百二十七元
      十三日　                      （簽帳單一張）
２６　九十二年六月　同上　　　　　　三百四十五元
      十五日　                      （簽帳單一張）
２７　九十二年六月　同上　　　　　　二百七十三元
      十八日　                      （簽帳單一張）
２８　九十二年六月　同上　　　　　　二百七十元
　　  十九日　                      （簽帳單一張）
２９　九十二年六月　同上　　　　　　一百六十一元
      二十日　                      （簽帳單一張）
３０　九十二年六月　同上　　　　　　二百五十七元
      二十一日                      （簽帳單一張）
３１　九十二年六月　同上　　　　　　二百十二元
      二十二日                      （簽帳單一張）
３２　九十二年六月　同上　　　　　　二百四十八元
      二十三日                      （簽帳單一張）
３３　九十二年六月　台中商業銀行自　預借現金三次，每次各
　    二十六日　　　動櫃員機　　　　二千元
３４　九十二年六月　台灣丸九股份有　三百四十四元
      二十六日      限公司          （簽帳單一張）
３５　九十二年六月　同上　　　　　　一百五十元及一百五十
      二十七日                      元二筆
                                    （簽帳單二張）
３６　九十二年六月　同上　　　　　　三百二十八元及一百七
      二十九日                      十三元二筆
                                    （簽帳單二張）
３７　九十二年七月　同上　　　　　　五百二十八元
      一日　　                      （簽帳單一張）
３８　九十二年七月　親親育樂股份有　三百三十元
      一日　　      限公司          （簽帳單一張）
３９　九十二年七月　台中商業銀行自　預借現金二千元
　    二日　　　　　動櫃員機
４０　九十二年七月　台灣丸九股份有　四百元及六百十九元二
      三日　        限公司          筆
                                    （簽帳單二張）
４１　九十二年七月　旺林生鮮超市有　二百四十一元
      五日　　      限公司          （簽帳單一張）
４２　九十二年七月　台灣丸九股份有　三百七十二元
      七日　        限公司          （簽帳單一張）
４３　九十二年七月　同上　　　　　　三百六十六元
      十三日        　　　          （簽帳單一張）
４４　九十二年七月　同上　　　　　　二百九十三元
      十五日        　　　          （簽帳單一張）
４５　九十二年七月　同上　　　　　　三百十三元
      十七日        　　　          （簽帳單一張）
４６　九十二年七月　同上　　　　　　二百三十四元
      二十日        　　　          （簽帳單一張）
４７　九十二年七月　同上　　　　　　二百三十五元
      二十三日      　　　          （簽帳單一張）
４８　九十二年七月　同上　　　　　　三百七十元
      二十七日      　　　          （簽帳單一張）
４９　九十二年七月　同上　　　　　　一百七十二元
      二十八日      　　　          （簽帳單一張）
５０　九十二年七月　同上　　　　　　二百九十九元
      三十日        　　　          （簽帳單一張）
二、以巳○○名義所申請富邦商業銀行卡號000000000
    0000000號信用卡刷卡消費部分
編號　刷卡日期　　　特約商店　　　　消費金額
１　　九十二年六月　台灣中小企業銀　預借現金二次，每次各
      二十四日      行自動櫃員機    一萬元
２　　九十二年六月　台灣丸九股份有　三百二十九元
      二十五日      限公司          （簽帳單一張）
３　　九十二年六月　台灣中小企業銀　預借現金一萬元
      二十六日      行自動櫃員機
４　　九十二年六月　台灣中小企業銀　預借現金五千元及三千
      二十六日      行自動櫃員機    元
三、以午○○名義所申請玉山商業銀行卡號000000000
    0000000號信用卡刷卡消費部分
編號　刷卡日期　　　特約商店　　　　消費金額
１    九十二年七月  上海商業銀行台  預借現金二萬元
      八日　　      中分行自動櫃員
                    機
２    九十二年七月  中國信託商業銀  預借現金二萬元
      十日　　      行台中分行自動
                    櫃員機
３    九十二年七月  上海商業銀行台  預借現金二萬元
      十日　　      中分行自動櫃員
                    機
４    九十二年七月　上海商業銀行台　預借現金二萬元
　　　十一日　　　　中分行自動櫃員  （未成功）
　　　　　　　　　　機
四、以午○○名義所申請中國國際商業銀行卡號0000000
    000000000號信用卡刷卡消費部分
編號　刷卡日期　　　特約商店　　　　消費金額
１    九十二年七月  台灣中小企業銀　預借現金二萬元
      二十四日      行自動櫃員機
２    九十二年七月  台灣中小企業銀　預借現金一萬八千元
      二十五日      行自動櫃員機
３    九十二年七月  華南商業銀行自  預借現金一萬元
      二十五日      動櫃員機
五、以曹曉陽名義所申請中國國際商業銀行卡號0000000
    000000000號信用卡刷卡消費部分
編號　刷卡日期　　　特約商店　　　　消費金額
１　　九十二年八月　台灣丸九股份有　一百七十元
      四日　        限公司          （簽帳單一張）
２　　九十二年八月　親親育樂股份有　三百三十元
      四日　　      限公司
３    九十二年八月  華南商業銀行自  預借現金二萬元
      八日　　      動櫃員機
４　　九十二年八月　琳淇餐飲店　　　三百十元
      八日　　      　　　          （簽帳單一張）
５    九十二年八月  第一商業銀行自  預借現金一萬元
      九日　　      動櫃員機
６　　九十二年八月　親親育樂股份有　一百九十八元
      十一日　      限公司          （簽帳單一張）
７    九十二年八月  華南商業銀行自  預借現金二千元
      十三日　      動櫃員機        （未成功）
六、以辰○峰名義所申請中國國際商業銀行卡號0000000
    000000000號信用卡刷卡消費部分
編號　刷卡日期　　　特約商店　　　　消費金額
１    九十二年八月  華南商業銀行自  預借現金二萬元
      八日　　      動櫃員機
２    九十二年八月  同上　　　　　  預借現金四千元
      十三日　      　　　　　      （未成功）
上正本證明與原本無異。
如不服本判決，應於送達後十日內向本院提出上訴狀（須附繕本
），上訴於台灣高等法院台中分院。
中　　華　　民　　國　九十四　年　　九  　月    十九　日
                                書記官  葉泰濃
附錄論罪科刑法條
刑法第二百十條：
偽造、變造私文書，足以生損害於公眾或他人者，處五年以下有
期徒刑。
刑法第二百一十六條：
行使第二百十條至第二百十五條之文書者，依偽造、變造文書或
登載不實事項或使登載不實事項之規定處斷。
刑法第三百三十九條第一項：
意圖為自己或第三人不法之所有，以詐術使人將本人或第三人之
物交付者，處五年以下有期徒刑、拘役或科或併科一千元以下罰
金。
刑法第三百三十九條之二第一項：
意圖為自己或第三人不法之所有，以不正方法由自動付款設備取
得他人之物者，處三年以下有期徒刑、拘役或一萬元以下罰金。
